臺灣高等法院臺南分院刑事判決
                                    110年度上易字第127號
上  訴  人  
即  被  告  甲○○



上列上訴人因詐欺案件，不服臺灣雲林地方法院109年度易字第5
75號中華民國109年12月25日第一審判決（起訴案號：臺灣雲林
地方檢察署109年度偵字第5094號），提起上訴，本院判決如下
：
    主  文
上訴駁回。
    理  由
一、按刑事訴訟法第361 條第1 項、第2 項規定，不服地方法院
    之第一審判決而上訴者，須提出上訴書狀，並應敘述具體理
    由。就修法過程以觀，原草案為：「依前項規定提起上訴者
    ，其上訴書狀應敘述理由，並引用卷內訴訟資料，具體指摘
    原審判決不當或違法之事實。其以新事實或新證據為上訴理
    由者，應具體記載足以影響判決結果之理由。」嗣經修正通
    過僅保留「上訴書狀應敘述具體理由」之文字，其餘則刪除
    ，故所稱「具體理由」，並不以其書狀應引用卷內訴訟資料
    ，具體指摘原審判決不當或違法之事實，亦不以於以新事實
    或新證據為上訴理由時，應具體記載足以影響判決結果之情
    形為必要。但上訴之目的，既在請求第二審法院撤銷或變更
    第一審之判決，所稱「具體」，當係抽象、空泛之反面，若
    僅泛言原判決認事用法不當、採證違法或判決不公、量刑過
    重等空詞，而無實際論述內容，即無具體可言。從而，上開
    法條規定上訴應敘述具體理由，係指須就不服判決之理由為
    具體之敘述而非空泛之指摘而言。倘上訴理由就其所主張第
    一審判決有違法或不當之情形，已舉出該案相關之具體事由
    足為其理由之所憑，即不能認係徒托空言或漫事指摘；縱其
    所舉理由經調查結果並非可採，要屬上訴有無理由之範疇，
    究不能遽謂未敘述具體理由（最高法院106 年度第8 次刑事
    庭會議參照）。綜上，上訴人之上訴書狀，須具體敘述原判
    決有何違法或不當，應予撤銷改判之情形，否則即屬空泛指
    摘，其所為上訴，即不符合上訴之法定要件。
二、上訴意旨略以：被告於警詢、偵查及法院均坦承不諱，尚有
    1名子女就學中，教育程度亦僅國中肆業，且因車禍後左腳
    截肢，為此懇請重新審酌被告犯罪之動機、目的、手段及對
    社會危害性，給予較低之刑度，以乞改過悛悔之機。
三、經查：
  ㈠原判決認定上訴人即被告於：⒈民國109年5月10日18時許，在
    雲林縣麥寮鄉六輕工業園區○○警衛室門口，向林雅萍詐得價
    金為新台幣（下同）1,000元之炸雞；⒉109年5月23日15時至
    15時30分許，在上開地點，向丁堃騰詐得價金共1,725元之
    麵、菜、香菸及飲料等財物；⒊於109年6月1日10時許，在上
    開地點，向柯巧玲詐得價金共1,000元之香菸及飲料等情，
    業經被害人林雅萍、丁堃騰、柯巧玲及證人黃偉華、劉燕純
    指訴及證述明確，並有000-000普通重型機車車輛詳細資料
    報表、現場監視器畫面翻拍截圖、中華電信股份有限公司用
    戶受信通信紀錄報表等附卷可稽，被告復於警詢、偵查及原
    審自白犯行，因而論被告所為，均係犯刑法第339條第1項之
    詐欺取財罪，且應分論併罰，另論被告以累犯，且考量被告
    前案已有多次財產犯罪之犯行，不知記取教訓，自制力及守
    法意識薄弱，依刑法第47條第1項之規定加重其刑；並審酌
    被告正值壯年，竟不思正常途徑賺取金錢，反利用被害人之
    信任進行詐騙，尊重他人財產權觀念甚為薄弱，所為係屬不
    該；衡以被告犯後業已坦承犯行，態度尚佳，並考量被害人
    林雅萍於警詢時均表示不提出告訴，被害人丁堃騰均表示對
    本案沒有意見，請依法處理，被害人柯巧玲亦表示對本案沒
    有意見，兼酌以被告自陳因生活有困難才會為本案犯行，前
    因車禍左腳截肢（有裝義肢），入監服刑前在六輕從事除鏽
    油漆工作，且已經通過考試，日薪1,600 元，為國中肄業之
    教育程度，未婚，家中有母親、妹妹、1名子女就讀高一（
    由生母扶養；被告需要分擔生活費）之經濟狀況，暨被告犯
    罪之動機、目的、手段及檢察官之求刑、被告對量刑之意見
    等一切情狀，各量處有期徒刑4月，定應執行有期徒刑9月，
    並均諭知易科罰金之折算標準，且就被告各次犯罪所得1,00
    0元、1,725元、1,000元，均依刑法第38條之1第1項前段、
    第3項之規定諭知沒收，如全部或一部不能沒收或不宜執行
    沒收時，追徵其價額。原判決已詳敘所憑證據與認定之理由
    ，經核認事用法及採證均無違誤，量刑亦屬允當。
  ㈡按刑之量定，為求個案裁判之妥當性，法律賦予法院裁量之
    權，量刑輕重，屬為裁判之法院得依職權自由裁量之事項，
    苟其量刑已以行為人之責任為基礎，並斟酌刑法第57條各款
    所列情狀，在法定刑度內，酌量科刑，如無偏執一端，致明
    顯失出失入情形，上級審法院即不得單就量刑部分遽指為不
    當或違法。原判決認定被告詐欺犯行，就科刑之部分，已審
    酌刑法第57條各款規定事項，而為量刑理由，經核並未逾越
    外部界限（法定刑）及內部界限（比例原則、平等原則、罪
    刑相當原則等），即不能任意指為違法。上訴意旨所指被告
    之犯罪態度、家庭經濟狀況、健康情形及犯罪之動機、目的
    、手段及所生危害，原判決於量刑時均已審酌，且上訴意旨
    對於原審判決有何違法或不當之違誤，而應予撤銷改判，並
    未另行指出任何具體理由，而係僅憑己見，對本案原審量刑
    適法行使之裁量權徒為空泛之爭執，自有未合。
四、綜上，上訴人上訴意旨並無隻字片語表明第一審判決採證認
    事、用法或量刑有何不當或違法之處，僅因其個人主觀上對
    法院量刑之期盼，而就原審量刑之裁量爭執，核其上訴意旨
    ，要不能認為已經依據卷內既有訴訟資料或提出新事證，指
    摘或表明原審判決有何採證認事、用法或量刑等足以影響原
    審判決本旨之不當或違法，自難謂係具體理由，依首揭說明
    ，本件上訴並無具體理由而不合法定程式，應以判決駁回，
    並不經言詞辯論為之。
五、據上論斷，應依刑事訴訟法第367條前段、第372條，判決如
    主文。
中　　華　　民　　國　　110 　年　　3 　　月　　8 　　日
                  刑事第七庭    審判長法　官  吳勇輝
                                      法　官  周紹武
                                      法　官  吳錦佳
以上正本證明與原本無異。
不得上訴。
　　　　　　　　　　　　　　　　　　　書記官  王杏月
中　　華　　民　　國　　110 　年　　3 　　月　　8 　　日